# 权益法下，购买被投资单位新增股本，商誉如何计算？

提问人：Kislin 时间：2018-04-09 14:21:17
陈版好，想问下权益法下确认商誉的问题， day1，B公司购买A公司15%的普通股，付出对价为 2000 万，当天公司的可辨认净资产公允价值为 1 亿元，确认商誉为 500 万； day2，A公司进行增资，B公司认购A新发行的A+优先股，增资完成后，B公司持有稀释后13%的普通股，12%的A+优先股，付出对价为 1000 万，当天公司的可辨认净资产公允价值为1.2亿元（包含B公司已经支付的增资对价）
那么在day2，B公司应确认的商誉为多少呢？总商誉是多少呢？

回答人：chenyiwei
这里的A+优先股与普通股相比，其股东权利有哪些差别？一般情况下有无投票权和利润分享权？也就是A公司增资后，B在其中的权益是增加的，还是稀释的？

提问人：Kislin 时间：2018-04-13 11:39:22
陈版好，另外想再请教下，如果存在被动稀释的情况，如原有15%股份稀释为13%的过程中，针对被动稀释的（15%-13%）/15%部分需要确认deemed disposal的影响并确认为equity，这个会计处理会影响到原购买15%股权的商誉么？

回答人：chenyiwei
不影响。视同处置确认损益时要按比例结转原有商誉，而按照长投准则第十一条按所享有权益份额的增加额计入权益时，就无需考虑商誉的按比例转出。